---
title: "opdracht"
author: "Emil van Amerongen, Edwin van der Werf, Alex Schiltmans"
date: "6 oktober 2016"
output: html_document
---

Edwin's deel

#Microarray analyse.
**Biologische achtergrond:**  
Deze microarray's geven de resultaten van een onderzoek naar KHYG1 leukemie.
Hiervoor is gebruik gemaakt van de compound pyrazolo[3,4-d]Pyrimidine wat voor apoptosis en cell dood zorgt. 
Er is onderzoek gedaan naar de mechanismen van apoptosis en cell dood.


De code van de array's: E-MTAB-4536  
Er worden 6 bestanden ingeladen waarvan 3 controle bestanden zijn.  
De array's zijn geladen en geanalyseerd met behulp van de lumi library in R.  


```{r,echo=FALSE,include=FALSE}
library(lumi)
filedata<-c("KHYG1_ctrl_a_rawdata.txt","KHYG1_ctrl_b_rawdata.txt","KHYG1_ctrl_c_rawdata.txt","KHYG1_si308_a_rawdata.txt","KHYG1_si308_b_rawdata.txt","KHYG1_si308_c_rawdata.txt")
fulldata<-lumiR.batch(filedata)

```
#Kwaliteits Controle Array's.

```{r,echo=FALSE}
summary(fulldata, 'QC')

```

#Density Plot voor normalisatie.
```{r,echo=FALSE}

plot(fulldata)
```

```{r,echo=FALSE,include=FALSE}
lumi.T <- lumiT(fulldata)
lumi.N <- lumiN(lumi.T, method='loess')
```

#Density Plot na normalisatie.
```{r,echo=FALSE}
plot(lumi.N)
```

#Conclusies density plots.  


#Statistische testen.
```{r,echo=FALSE,include=FALSE}
library(limma)
```


#Annotaties.
```{r,echo=FALSE,include=FALSE}
library("lumiHumanAll.db")


```


Emil's deel





Alex' deel